臺灣臺南地方法院刑事判決　　　　　　　 96年度訴字第460號
公　訴　人　臺灣臺南地方法院檢察署檢察官
被　　　告　庚○○
　　　　　　　　　　現於臺灣臺南看守所羈押中
指定辯護人　郭家祺律師
被　　　告　丁○○
　　　　　　　　　　現於臺灣臺南看守所羈押中
選任辯護人　涂欣成律師
　　　　　　洪梅芬律師
　　　　　　李季錦律師
被　　　告　乙○○
　　　　　　　　　　現於臺灣臺南看守所羈押中
選任辯護人　蘇明道律師
被　　　告　甲○○
選任辯護人　戊○○律師
上列被告等因違反毒品危害防制條例等案件，經檢察官提起公訴
（96年度偵字第2562號及第3307號），本院判決如下：
    主  文
庚○○共同運輸第一級毒品，累犯，處有期徒刑拾捌年。扣案第
一級毒品海洛因伍包（合計淨重拾陸點柒捌公克，純質淨重拾壹
點玖玖公克）均沒收銷燬；另扣案包裹毒品海洛因之塑膠袋伍個
（空包裝總重壹點肆貳公克）、紙盒壹個、多拉A夢漫畫書壹本
、塑膠袋壹個、鋁箔紙貳張、衣服貳件、塑膠瓶罐伍個、LENOVO
、摩拖羅拉、諾基亞、ANYCALL行動電話各壹支、譯文表、林家
全名片、手抄紙各壹張、中華電信電話卡壹張均沒收。
丁○○共同運輸第一級毒品，處有期徒刑拾柒年，扣案第一級毒
品海洛因伍包（合計淨重拾陸點柒捌公克，純質淨重拾壹點玖玖
公克）均沒收銷燬；另扣案之包裹毒品海洛因之塑膠袋伍個（空
包裝總重壹點肆貳公克）、紙盒壹個、多拉A夢漫畫書壹本、塑
膠袋壹個、鋁箔紙貳張、衣服貳件、塑膠瓶罐伍個、LENOVO、摩
拖羅拉、諾基亞、ANYCALL行動電話各壹支、譯文表、林家全名
片、手抄紙各壹張、中華電信電話卡壹張均沒收。
乙○○共同運輸第一級毒品，處有期徒刑拾陸年，扣案第一級毒
品海洛因伍包（合計淨重拾陸點柒捌公克，純質淨重拾壹點玖玖
公克）均沒收銷燬；另扣案之包裹毒品海洛因之塑膠袋伍個（空
包裝總重壹點肆貳公克）、紙盒壹個、多拉A夢漫畫書壹本、塑
膠袋壹個、鋁箔紙貳張、衣服貳件、塑膠瓶罐伍個、LE NOVO 、
摩拖羅拉、諾基亞、ANYCALL行動電話各壹支、譯文表、林家全
名片、手抄紙各壹張、中華電信電話卡壹張均沒收。
甲○○幫助運輸第一級毒品，處有期徒刑柒年陸月。扣案廠牌
AMOI行動電話壹支沒收。
    事  實
一、庚○○（原名謝隆堅）有多項前科紀錄，最近一次於民國87
    年間因違反槍砲彈藥刀械管制條例案件，經本院以87年訴字
    第918號判處有期徒刑2年6月，罰金100,000元，強制工作3
    年，經上訴於臺灣高等法院臺南分院，於88年3月31日以87
    年上訴字第1629號判決上訴駁回確定，於90年4月16日入監
    執行，於92年1月30日因縮短刑期假釋出監，於同年8月15日
    假釋期滿執行完畢。
二、庚○○（綽號古錐）、丁○○（綽號小宇、宇仔）、乙○○
    及真實姓名、年籍不詳綽號「阿龍」之成年男子等人均明知
    海洛因屬毒品危害防制條例第2條第2項第1款所定之第一級
    毒品，不得非法持有、運輸，且係行政院依懲治走私條例第
    2條第4項公告「管制物品項目及其數額」甲項第4款所列之
    管制進口物品，未經許可，不得運輸進入臺灣地區。均共同
    竟意圖營利，計畫自越南地區以郵寄包裹方式將第一級毒品
    海洛因運輸至臺灣進行販賣之犯意聯絡，於95年11月間，先
    由庚○○、丁○○2人進行商議，決議由丁○○負責至越南
    購買毒品海洛因並包裹後以郵寄方式寄送回臺灣，再由庚○○進行領取該內藏有毒品海洛因包裹之方式，運輸第一級毒
    品海洛因入臺灣，庚○○為避免遭查緝，即約定以「吳登義
    」之名義為收貨人及其住處對面無人居住之之空屋住址「臺
    南縣永康市○○路727巷48號」為收貨地等資料予丁○○進
    行寄送事宜，因庚○○、丁○○2人均無購買毒品海洛因之
    資金，丁○○遂於95年12月間以至越南遊玩及發展二手機車
    生意為由邀約乙○○進行商議，2人即在臺南縣永康市大橋
    旅社內進行商議，丁○○並提議可從越南以快遞寄送毒品海
    洛因入臺灣之方式賺取不法利益，並邀約乙○○一同參與，
    乙○○遂同意參與並負責出資，丁○○並將庚○○所提供之
    「吳登義」姓名與「臺南縣永康市○○路727巷48號」地址
    之資料及其位於「高雄市楠梓區○○○路1870巷17弄52號」
    之戶籍與位於「臺南縣永康市○○○街199巷16號」之租屋
    處之地址，及姓名「阮金」等資料均以手寫在一字條上交予
    乙○○進行翻譯成英文，以便在越南郵寄時填寫使用。丁○○先行於96年1月5日先行搭乘BL699號班機前往越南接洽藥
    頭，丁○○即在越南聯繫真實姓名、年籍均不詳綽號「阿龍
    」之成年男子購買毒品海洛因等事宜，並於96年1月6日聯繫
    乙○○使用之門號：0000000000號之行動電話，要求乙○○
    至越南時需準備現金新臺幣（下同）100,000元、錫箔紙、
    空白快遞寄送單等物，乙○○於先將上開丁○○所提供之姓
    名、住址等資料翻譯成英文後，即以其使用門號0000000000
    號之行動電話以簡訊方式傳送予丁○○，因丁○○在越南期
    間與庚○○聯繫，表示無法判斷有關毒品海洛因之優劣及價
    格，庚○○以其使用之門號0000000000號之行動電話撥打甲○○（綽號眼鏡）使用之門號0000000000號之行動電話，聯
    繫有施用毒品海洛因之甲○○，除詢問有關毒品海洛因之行
    情外，並告知丁○○已至越南購買毒品並要以郵寄方式寄回
    臺灣外，並將丁○○在越南所使用之門號00000000000000號
    之電話號碼告知甲○○，要求甲○○聯繫在越南之丁○○教
    導有關毒品海洛因品質之優劣及行情等事宜，甲○○遂基於
    幫助運輸及私運進口管制物品第一級毒品海洛因之犯意，於
    96年1月12日以其家中所使用門號00-000000 0號之室內電話
    聯繫在越南之丁○○，並教導丁○○有關毒品海洛因之顏色
    與氣味，及價格等事宜，因以郵寄方式須留下聯絡電話，丁○○除告知所購得毒品海洛因之價格、數量、氣味、品質外
    並要求甲○○轉達庚○○，並要求庚○○提供聯繫使用之行
    動電話門號，於96年1月13日甲○○復以室內電話（號碼
    00-0000000號）電話與庚○○所使用之000000 0000號電話
    聯繫，轉告知丁○○已購得毒品海洛因，價格為1兩12萬元
    、顏色為灰白色，並需準備1聯繫收受包裹之電話，庚○○
    遂於96年1月間要求不知情之與同居女友己○○（涉犯毒品
    危害防制條例案件部分業經臺灣臺南地方法院檢察署檢察官
    於96年4月17日以96年度偵字第2562號及第3307號為不起訴
    處分）一同至位於臺南縣永康市○○路「威寶電信公司」由
    己○○申辦門號0000000000號之行動電話1支使用，庚○○
    即將該行動電話門號告知丁○○，作為快遞公司聯繫該包裹
    送達事宜，乙○○並於96年1月10日搭乘BL699號班機，除攜
    帶個人盥洗衣物外，並依丁○○之指示攜帶現金新臺幣（下
    同）100,000元之現金及進行測試用的鋁箔紙鋁箔紙2張及統
    一超商快遞單3張等物至越南與丁○○會合，並即前往丁○○下塌之越南東京大旅社302號之房間內等待，乙○○即提
    供現金46,000元予丁○○做為購買毒品海洛因之用，購得毒
    品海洛因後，丁○○遂與乙○○一同在東京大旅社302號房
    間內進行包裝與寄送事宜，丁○○先將所購得用以藏放毒品
    海洛因之乳液罐將部分乳液舀取出復將毒品海洛因5小塊以
    塑膠袋包裝妥後裝入該乳液罐內，並以快乾膠封住罐蓋，另
    將事前所準備的保養品、衣物、多拉A夢漫畫書等雜物一同
    裝入欲寄送之紙箱內作為偽裝，並填載收件者為「WU DENG
    YI （即吳登義）」、收貨地址為「No.48.Lane727.Zho ng
    Hua Road（即臺南縣永康市○○路727巷48號）」聯絡電話
    為0000000000號於快遞運送單上，並由乙○○與綽號「阿龍
    」之男子將該包裹持至郵局寄送。丁○○及乙○○為避免查
    緝，而先後於96年1月18日及同年月20日分別搭乘BL6 98 號
    班機返回臺灣。因丁○○返抵臺灣在機場遭警攔檢，遂起疑
    心，因而在庚○○於接獲洋基快遞股份有限公司（即DH L
    公司）通知可領取包裹，2人即因擔心遭查獲而未前往領取
    。嗣經臺南縣警察局麻豆分局、刑事警察局偵八隊及保三總
    隊第二大隊等單位接獲線報一同辦理，並執行通訊監察上開
    相關人等行動電話，發現乙○○以其門號0000000000號之行
    動電話傳送前開簡訊翻譯英文內容予丁○○，並委請DHL公
    司協助，發現1包由越南地區透過新加坡快遞公司轉由DHL公
    司運送至臺灣地區之包裹，於96年1月24日17時許，在位於
    臺南縣仁德鄉○○路456號DHL公司臺南服務中心內，經DHL
    公司同意後將丁○○、乙○○自越南寄回臺灣之包裹開拆後
    ，當場在化妝品之乳液罐內查獲裝有第一級毒品海洛共5包
    （合計淨重16.78公克，空包裝總重1.42公克、純度71.47%
    ，純質淨重11.99公克），並扣得紙盒1個、多拉A夢漫畫書1
    本、塑膠袋1個、鋁箔紙2張、衣服2件、塑膠罐5個、海洛因
    5包等物。並於同年30日持搜索票分別前往位於臺南縣永康
    市○○路727巷35號庚○○與己○○同居住處進行搜索，扣
    得廠牌LENOVO、WIN行動電話2支（分別搭配門號0000000000
    號及0000000000號晶片使用）及吳登義之身分證與健保卡等
    物；復至位於臺南縣永康市○○○街199巷16號301室丁○○
    住處，並查扣搭配門號0000000000號、0000000000號行動電
    話3支（分別為廠牌諾基亞2支、ANYCALL1支）與中華電信電
    話卡1張（IC06c034）等物；及至位於臺南縣善化鎮茄拔177
    -3號乙○○住處進行搜索，並扣得護貝機1檯、護貝膠模1包
    、塑膠袋2個、手抄紙（上記載1、臺南縣永康市○○○段199
    巷16號（305）、2、臺南縣永康市○○路727巷48號、收件
    人：吳登義、3、高雄市○○○路1870巷17弄52號之中文資
    料）、譯文表各1張、林家全名片1紙及現金9,000元等物；
    至位於臺南市○區○○街14號甲○○之住處進行搜索，並扣
    得廠牌AMOI搭配門號0000000000號之行動電話1支、電子磅
    秤1臺、0號、1號、3號PE夾鏈袋各1包、注射針筒6支、止血
    帶1條、削尖吸管1支等物，而查悉前情。
二、案經臺南縣警察局麻豆分局報請臺灣臺南地方法院檢察署檢
    察官偵查起訴。
    理  由
一、上揭被告等人分別謀議前往越南自越南將第一級毒品海洛因
    藏放置包裹內之保養品罐內而私運送至臺灣之犯罪事實，業
    據被告4人於本院審理時坦承不諱（見本院96年7月26日審理
    筆錄），且互為證人證述甚詳，另有證人即被告庚○○同居
    女友己○○亦證述有關被告庚○○帶領其辦理門號00000000
    00號之行動電話使用並曾接到DHL公司通知領取包裹事宜，
    與證人即被告庚○○友人傅寅青證述被告庚○○曾向其提議
    欲走私毒品海洛因入臺灣請其販賣，但為其拒絕等事實均證
    述明確，及被告丁○○、乙○○2人之國人入出境查詢報表
    紙2份，被告丁○○、乙○○自越南將第一級毒品海洛因5小
    塊藏放在乳液罐內，以郵寄包裹方式運送至臺灣，經DHL公
    司於96年1月24日配合警方辦案當場先行以X光進行檢驗，發
    現一瓶罐內裝有5小包不明物品，經開拆進行測試，檢驗結
    果確呈毒品海洛因反應而查獲乙節，亦有臺南縣警察局麻豆
    分局扣押筆錄、扣押物品目錄表各1紙、開拆過程、檢驗相
    片共16幀、DHL公司記載運送單、估價單各1紙均在卷可稽。
    該包裹內所放置作為掩飾之多拉A夢漫畫書1本內頁經指紋採
    證比對結果，確與被告丁○○右拇指指紋相符等情，有臺南
    縣警察局麻豆分局於96年4月20日以南縣麻警偵字第0960005
    576號函所附內政部警政署刑事警察局鑑驗書1份在卷可按。
    而被告等人相互以上開扣案之行動電話進行聯繫運輸毒品相
    關事宜，有門號0000000000號、0000000000號、0000000000
    號、0000000000號監察摘要表之監聽譯文、通聯調閱查詢單
    等資料在卷可稽。又前開所查扣5包白色粉末狀物品，經送
    法務部調查局檢驗，經化學呈色法及氣相層析質譜儀分析法
    進行鑑定，該5小包粉末物品均含第一級第6項毒品海洛因成
    分，合計淨重16.78公克，空包裝總重1.42公克，純度71.47
    ％，純質淨重11.99公克，亦有前開局於96年3月24日以調科
    壹字第09623026400號函所附鑑定書1紙在卷可憑。此外，警
    方於前開時間分別至被告上揭住處進行搜索扣得被告等人聯
    繫運輸毒品所使用之行動電話及上開物品等，亦有本院搜索
    票、臺南縣警察局麻豆分局搜索筆錄、扣押物品目錄表等資
    料在卷可佐。綜上，被告等人前開之自白經核與事實相符，
    自堪採為論罪之證據。是本案事證業臻明確，被告庚○○、
    丁○○、乙○○等人運輸第一級毒品海洛因及私運管制物品
    海洛因進口等犯行，及被告甲○○幫助私運毒品海洛因來臺
    之犯行，均堪予認定。
二、又被告乙○○雖稱前開所參與犯行部分，應僅構成幫助犯云
    云。然按刑法上之幫助犯，固以幫助他人犯罪之意思而參與
    犯罪構成要件以外之行為而成立，惟所謂以幫助他人犯罪之
    意思而參與者，指其參與之原因，僅在助成他人犯罪之實現
    者而言，倘以合同之意思而參加犯罪，即係以自己犯罪之意
    思而參與，縱其所參與者為犯罪構成要件以外之行為，仍屬
    共同正犯，又所謂參與犯罪構成要件以外之行為者，指其所
    參與者非直接構成某種犯罪事實之內容，而僅係助成其犯罪
    事實實現之行為而言，苟已參與構成某種犯罪事實之一部，
    即屬分擔實施犯罪之行為，雖僅以幫助他人犯罪之意思而參
    與，亦仍屬共同正犯（參照最高法院49年臺上字第77號判例
    意旨、94年度臺上字第5722號判決意旨可資參佐）。查本件
    被告乙○○因被告丁○○之提議至越南以包裹寄送毒品海洛
    因入臺灣之方式以賺取不法利益，而同意參與，且配合被告
    丁○○之要求負責出資，及將被告丁○○所提供相關地址、
    人名翻譯成英文資料以簡訊傳送予被告丁○○以便進行郵寄
    ，進而前往越南與被告丁○○會合，且被告乙○○應被告丁○○之要求攜帶新臺幣100,000元、錫箔紙、快遞單等物前
    往，並將46,000元交予被告丁○○購買毒品，復再一同將毒
    品海洛藏放在乳液罐內經包裹完成後持至越南當地郵局進行
    寄送回臺灣事宜，均如前述，是被告乙○○既明知被告丁○○至越南購買毒品海洛因並以包裹方式寄送回臺灣，並攜帶
    現金等物前往越南與被告丁○○會合，並一同寄送，即不僅
    以自己犯罪之意思參與犯罪，且已分擔實施犯罪行為之一部
    ，自係共同正犯，被告乙○○將其行為切割細分觀察而主張
    其所為僅構成幫助犯云云，對幫助犯之涵意顯有誤會，是被
    告乙○○此部分所陳其所為在法律評價上僅構成幫助犯云云
    ，並不可採。
三、查海洛因係屬毒品危害防制條例第2條第2項第1款所規定之
    第一級毒品，亦屬行政院依據懲治走私條例第2條第3項公告
    「管制物品項目及其數額」甲項第4款所列之管制進出口物
    品，未經許可，不得運輸進入臺灣地區。是核被告庚○○、
    丁○○及乙○○所為，均係犯毒品危害防制條例第4條第1項
    之運輸第一級毒品罪及懲治走私條例第2條第1項之私運管制
    物品進口罪。被告甲○○所為，係犯毒品危害防制條例第4
    條第1項之幫助運輸第一級毒品罪及懲治走私條例第2條第1
    項之幫助私運管制物品進口罪。被告庚○○、丁○○、乙○○3人持有第一級毒品海洛因之低度行為已為運輸之高度行
    為吸收，均不另論罪。並按共同正犯之意思聯絡，原不以數
    人間直接發生者為限，即有間接之聯絡者，亦包括在內。如
    甲分別邀約乙、丙犯罪，雖乙、丙間彼此並無直接之聯絡，
    亦無礙於其為共同正犯之成立（有最高法院77年臺上字第21
    35號判例意旨參照）。是被告庚○○、丁○○、乙○○與真
    實姓名、年籍不詳綽號「阿龍」之成年男子，被告庚○○雖
    不認識被告乙○○，但就上開犯行間仍分別具有犯意聯絡及
    行為分擔，均為共同正犯。被告庚○○、丁○○、乙○○3
    人就上開2犯行，係基於1運輸行為同時觸犯數罪名，應論以
    想像競合犯，從其較重之運輸第一級毒品罪處斷。被告甲○○係幫助犯，應依刑法第30條第2項之規定，按正犯之刑減
    輕之。並查被告庚○○前於87年間因違反槍砲彈藥刀械管制
    條例案件，經本院以87年訴字第918號判處有期徒刑2年6月
    ，罰金100,000元，強制工作3年，經上訴於臺灣高等法院臺
    南分院，於88年3月31日以87年上訴字第1629號判決上訴駁
    回確定，於90年4月16日入監執行，於92年1月30日因縮短刑
    期假釋出監，於同年8月15日假釋期滿執行完畢乙情，有臺
    灣高等法院被告前案紀錄表及出入監紀錄資料在卷可按，茲
    於5年以內再故意犯本件有期徒刑以上之罪，依刑法第47條
    第1項之規定，應論以累犯，並加重其刑（按被告庚○○所
    犯運輸第一級毒品罪其法定刑死刑、無期徒刑部分，依法不
    得加重，僅就罰金部分予以加重，併此敘明）。
四、按刑事審判旨在實現刑罰權之分配的正義，故法院對有罪被
    告之科刑，應符合罪刑相當之原則，使輕重得宜，罰當其罪
    ，以契合社會之法律感情，此所以刑法第57條明定科刑時應
    審酌一切情狀，尤應注意該條所列10款事項以為科刑輕重之
    標準，並於同法第59條賦予法院以裁量權，如認「犯罪之情
    狀可憫恕者，得酌量減輕其刑」，俾使法院就個案之量刑，
    能斟酌至當。而刑法第59條規定犯罪之情狀可憫恕者，得酌
    量減輕其刑，其所謂「犯罪之情狀」，與同法第57條規定科
    刑時應審酌之一切情狀，並非有截然不同之領域，於裁判上
    酌減其刑時，應就犯罪一切情狀（包括第57條所列舉之10款
    事項），予以全盤考量，審酌其犯罪有無可憫恕之事由（即
    有無特殊之原因與環境，在客觀上足以引起一般同情，以及
    宣告法定低度刑，是否猶嫌過重等等），以為判斷。查本件
    被告等人分別犯運輸毒品罪及幫助運輸毒品罪，被告庚○○
    、丁○○2人雖為本案運輸毒品之首要謀議者，然所查獲之
    毒品海洛因5包之數量合計淨重僅16.78公克，純質淨重為
    11.99公克，是數量甚微，另被告乙○○因受損友挑唆而起
    不法利益之心，而涉及本案；另被告甲○○受被告丁○○之
    託，而擔任居間聯繫被告丁○○，且被告4人均未因前開運
    輸毒品及幫助運輸毒品之行為而獲有任何利益，被告等人犯
    後部分坦承犯行，及被告乙○○、丁○○之年紀尚輕，本罪
    之法定最輕本刑為無期徒刑，情輕而法重，在客觀上足以引
    起一般同情，本院基於衡平原則，認為處以法定最輕刑度尤
    嫌過重，是其犯罪之情狀顯堪憫恕，爰依刑法第59條之規定
    ，均酌減其刑，被告庚○○部分，先加後減之；另被告甲○○部分則遞減之。爰審酌被告4人均係心智成熟之人，被告
    庚○○、甲○○自身均染有施用毒品之惡習，均明知海洛因
    係毒品，施用者容易上癮而戒除不易，除個人身心飽受摧殘
    外，輕則吸後枯癟或猝死而致家庭破碎，重則為取得購買毒
    品之金錢致淪為娼妓盜匪，危害不輕，而被告等人竟為貪圖
    一己之私利，不惜違法犯禁，共同運輸毒品海洛因入臺，被
    告庚○○、丁○○係本案運輸毒品之首要謀議者，被告丁○○並進而邀被告乙○○一同共犯，被告乙○○為圖不法利得
    而受被告丁○○之利誘，而參與本案犯行之程度，並斟酌被
    告所運輸毒品海洛因入境之數量甚微，未流入市面即為警查
    獲，幸未造成具體實害，被告甲○○幫助他人運輸毒品，助
    長毒品散布及施用毒品歪風，及被告4人之犯罪動機、目的
    、手段、犯後態度等一切情狀，分別量處如主文所示之刑。
五、沒收部分：
（一）扣案之第一級毒品海洛因5包合計淨重16.78公克（空包裝
      總重1.42公克、純質淨重11.99公克），為毒品危害防制
      條例第2條第2項第1款所規定之第一級毒品，係屬查獲之
      毒品，不問屬於犯人與否，應依毒品危害防制條例第18條
      第1項前段規定沒收銷燬之。另扣案海洛因5包之外包裝（
      總重1.42 公克），紙盒1個、多拉A夢漫畫書1本、鋁箔紙
      2張、衣服2 件、塑膠罐5個分別為包裝、防止毒品逸漏、
      潮濕及掩飾運輸毒品海洛因所用之物，且為被告丁○○、
      乙○○及共犯「阿龍」所有之物，另扣案之廠牌LENOVO行
      動電話1支（被告庚○○所有，搭配門號0000000000號）
      、廠牌摩拖羅拉行動電話1支（被告乙○○所有，搭配門
      號0000000000號）、廠牌諾基亞行動電話及ANYCALL行動
      電話各1支（被告丁○○所有，並搭配門號0000000000號
      、000000 0000號使用）、廠牌AMOI（被告甲○○所有，
      搭配門號00 00000000號）等行動電話，中華電信電話卡
      、譯文表、手抄各1張、林家全名片1紙等物分別為被告庚○○、丁○○、乙○○等人所有，並分別作為聯繫運輸毒
      品海洛因，及寄送毒品海洛因所使用之物，均依毒品危害
      防制條例第19條第1項規定，均併予宣告沒收。另被告甲○○為幫助犯，幫助犯不適用責任共同之原則，對正犯所
      有供犯罪所用之物，無庸並為沒收宣告，附此敘明（88年
      度臺上字第6234號、89年度臺上字第6946號判決意旨參照
      ）。
（二）至於在被告庚○○住處所扣得吳登義身分證與健保卡影本
      資料，及門號0000000000號行動電話話，在被告乙○○住
      處所扣得之護貝機1臺、護貝膠膜1包、塑膠袋2個、現金
      9000元及於被告丁○○住處所扣得諾基亞行動電話1支（
      搭配門號0000000000號）等物，已據被告庚○○、乙○○
      、丁○○否認為其所有，其中門號0000000000號行動電話
      為證人己○○所有之行動電，另門號0000000000號之行動
      電話則為被告丁○○同居之越南女友黃氏娘所有之物，有
      扣押物品清單簽名資料可證，且被告等人均否認上開扣案
      物品係供聯繫、運輸本案毒品海洛因所使用之物，或運輸
      毒品海洛因所得之利益，又無證據證明上開物品為被告等
      人所有並供本案所使用之物或所得之利益；及在被告甲○○住處所扣得電子磅秤1臺、0號、1號、3號PE夾鏈袋各1
      包、注射針筒6支、止血帶1條、削尖吸管2支等物亦非被
      告甲○○幫助本件運輸毒品所使用之物，均不另為沒收之
      諭知，均併此說明。
據上論結，應依刑事訴訟法第299條第1項前段，毒品危害防制條
例第4條第1項、第18條第1項前段、第19條第1項，懲治走私條例
第2條第1項、第11條，刑法第11條、第2條第1項前段、第28條、
第55條、第30條第2項、第47條第1項、第59條，判決如主文。
本案經檢察官丙○○到庭執行職務。
中　　華　　民　　國　　96　　年　　8 　　月　　13　　日
　　　　　　　　　刑事第十二庭  審判長法　官  侯明正
                                      法  官  魏玉英
                                      法  官  程克琳
以上正本證明與原本無異。
如不服本判決應於收受本判決後10日內向本院提出上訴書狀，並
應敘述具體理由。如未敘述上訴理由者，應於上訴期間屆滿後20
日內向本院補提理由書狀（均須按他造當事人之人數附繕本）「
切勿逕送上級法院」。
                                      書記官  曾美滋
中　　華　　民　　國　　96　　年　　8 　　月　　13　　日
附錄本案論罪科刑法條全文：
毒品危害防制條例第4條第1項：
製造、運輸、販賣第一級毒品者，處死刑或無期徒刑；處無期徒
刑者，得併科新臺幣1千萬元以下罰金。
懲治走私條例第2條第1項：
私運管制物品進口、出口逾公告數額者，處7年以下有期徒刑，
得併科新臺幣3百萬元以下罰金。
